# 运输费用分拆

提问人：yyqzy 时间：2023-05-16 22:30:02
某钢铁企业钢材销售采用客户自提（卖方代办运输，运输费已加入钢材货物价格中），货物自出库交付起法定所有权转移，在此时点确认收入，代办运输作为一项单项履约义务，按净额法确认收入。想请教，运输费用从货物价格中拆分实务中有什么方法（因交易量很大，单笔拆分成本很高）？成本加成法计算净额法毛利是否可行？

回答人：chenyiwei
一般建议按照运输费的市场价格加上一定的管理费和毛利（毛利较低，也可以设定为零）的合计数作为运输服务对应的分摊价格，剩余部分归属于产品价格。即余值法。
如果有卖方不代办运输条件下的同类产品销售业务（同样是客户自提），也可以按照此时的产品售价作为单独售价，将其与依据前段所述方法确定的运输服务单独售价相比较，按两项履约义务的单独售价比例作为分摊合同总价的基础。